【裁判字號】    92,交聲,195
【裁判日期】    920324
【裁判案由】    聲明異議
【裁判全文】
臺灣臺中地方法院交通事件裁定                    九十二年度交聲字第一九五號
    原處分機關  交通部公路總局台中區監理所
    異議人即
    受處分人    甲○○
右列受處分人因違反道路交通管理處罰條件案件，對於交通路公路總局台中區監理所
九十二年二月七日所為之裁決（中監違字第裁六○－Ｈ00000000、六○－Ｈ
○九、六○－Ｈ00000000、六○－Ｈ00000000號裁決書），聲明異
議，本院裁定如左：
    主  文
異議駁回。
    理  由
一、原處分機關略以：本案係台中縣警察局清水分局逕行舉發受處分人甲○○所有之
    車號Ｂ８－９３１７號自小客車，在沙鹿鎮鎮○路○段六二八號處，因「停車方
    式不依規定」違規，受處分人曾向該所提出申訴，經原舉發機關函覆違規屬實，
    該所遂於九十二年二月七日以中監違字第裁六○－Ｈ00000000、六○－
    Ｈ○九、六○－Ｈ00000000、六○－Ｈ00000000號裁決書，裁
    處罰鍰各新台幣一千二百元整，逾期則依裁決書處罰主文規定裁處，於法並無不
    合等語。
二、本件異議人異議意旨則以：舉發現場停車之同方向停車格，直到十月底，因道路
    重舖柏油才擦掉，相同的情形至現在仍未改善，豎立個標語柱子就大作文章，實
    有設陷阱坑錢，員警是否太閒了，可多作公益，不要作有損陰德之事，相同路段
    只告發一邊，對面就裡都不理，實難茍同云云。
三、按汽車駕駛人停車時有停車時間、位置、方式、車種不依規定者，處新台幣六百
    元以上一千二百元以下罰鍰，道路交通管理處罰條例第五十六條第一項第九款定
    有明文；復依違反道路交通管理事件統一裁罰標準表規定，逾期者，處罰鍰新台
    幣一千二百元整。另道路交通安全規則第一百十二條第二項規定：「停車時應依
    車輛順行方向緊靠道路右側……其右側前後車輪外側距離緣石或路面邊緣不得逾
    四十公分」。經查：本件受處分人甲○○所有之車號Ｂ８－９３１７號自小客車
    ，於前揭時、地，台中縣警察局清水分局員警依採證照片逕行舉發因「停車方式
    不依規定」違規等情，有前揭舉發通知單等在卷可稽。異議人雖不否認其有如舉
    發單所載之違規停車之情形，然辯稱：舉發路段本有停車格，直到十月底，因道
    路重舖柏油才擦掉，豎立個標語柱子就大作文章，員警是否太閒了，且相同路段
    只告發一邊，實難茍同云云。惟據原舉發機關即台中縣警察局清水分局九十一年
    十月二十四日清警交字第０９１０１５９９８００號函及九十一年十月八日清警
    交字第０９１０１４９４５００號函復皆說明該自小客車確實為僅道路右側停放
    並依舉發照片舉發無誤，是異議人於前揭時、地之違規事實可以認定。從而，原
    處分機關依法裁處受處分人罰鍰各新台幣一千二百元整並無違誤，本件異議為無
    理由，應予駁回。
據上論斷，應依道路交通管理處罰條例第八十七條第二項、道路交通案件處理辦法第
十九條，裁定如主文。
中      華      民      國    九十二    年      三      月    二十四    日
                                        臺灣臺中地方法院交通法庭
                                            法  官   許  金  樹
右正本證明與原本無異。
如不服本裁定應於送達後五日內向本院提出抗告狀。
                                            書記官
中      華      民      國    九十二        年   三     月  二十四      日


司法院資訊處製作；財團法人民間司法改革基金會備份。
